臺灣苗栗地方法院刑事判決　　　　　　　　　　　　　九十一年度訴字第三五一號
　　公　訴　人　臺灣苗栗地方法院檢察署檢察官
　　被　　　告　乙○○
右列被告因偽造文書等案件，經檢察官提起公訴（九十一年度偵字第一五五七號），
本院判決如左：
    主  文
乙○○行使偽造私文書，足以生損害於他人，處有期徒刑捌月，如附表所示偽造之署
押均沒收；又竊盜，處有期徒刑參月；應執行有期徒刑拾月，如附表所示偽造之署押
均沒收。
    事  實
一、乙○○因為以自己名義申請之行動電話門號，均未繳納通話費用，致不能再以自
    己名義申請行動電話，竟基於意圖為自己不法所有、行使偽造私文書之犯意，於
    民國九十年十一月十二日，至苗栗市○○路三號之震旦全球通訊苗栗中正店，將
    前向丁○○借用之國民身分證，變易持有為所有之意思，據為己有後，持該國民
    身分證，偽以丁○○之名義，並利用不知情之震旦全球通訊苗栗中正店員工丙○○、甲○○，先為其在附表所示單據上填寫年籍等相關資料後，由乙○○接續在
    上開單據之立書人、申請人簽名（章）處欄位上，分別偽造丁○○之署押，藉以
    表示係由丁○○本人申購之意，以上開偽造之單據向泛亞電信股份有限公司（以
    下簡稱泛亞公司）、和信電訊股份有限公司（以下簡稱和信公司）申請行動電話
    服務而行使之，使泛亞公司、和信公司陷於錯誤而分別核准其租用如附表所示之
    行動電話號碼，並交付上開號碼之ＳＩＭ卡以供其使用，足以生損害於真正名義
    人丁○○及泛亞公司、和信公司對於行動電話服務管理之正確性，乙○○於取得
    上開如附表所示之行動電話號碼ＳＩＭ卡後，即基於意圖為自己不法利益之概括
    犯意，自九十年十一月起至九十一年一月份止，連續多次分別在不詳地點撥打如
    行動電話對外通訊使用，使泛亞公司、和信公司陷於錯誤而藉以詐得免費使用行
    動電話通信之財產上不法利益共新臺幣（下同）六千四百三十五元（起訴書誤為
    四千五百二十六元，其中0000000000號撥用之金額應為五百二十六元
    、0000000000撥用之金額應為二千二百三十五元、00000000
    00撥用之金額應為一千五百六十二元、0000000000號撥用之金額應
    為二千一百十二元），迄本院判決時均未清繳。又另基於意圖為自己不法所有之
    犯意，於九十年十一月二十九日十八時三十六分許，仍至震旦全球通訊苗栗中正
    店，趁該店人員疏於注意之際，竊取該店內之易利信牌Ｔ二八型行動電話一支，
    得手後留供己用。嗣經丙○○清點店內存貨發現短少，經報警並調取該店內之監
    視錄影帶，警方循線於九十一年一月二十五日，將乙○○查獲並查悉上情（丁○○之國民身分證業已被乙○○丟棄）。
二、案經苗栗縣警察局苗栗分局報請臺灣苗栗地方法院檢察署檢察官偵查起訴。
    理  由
一、訊據被告乙○○對於右揭事實均坦白承認，核與證人丙○○、甲○○證述、被害
    人丁○○指述之情節相符，並有泛亞公司用戶申請書、單辦門號專案聲明書及電
    信費用帳單、和信公司行動電話服務申請書及電信費帳單、贓物認領保管單一紙
    及錄影帶翻拍照一幀等在卷可稽，足徵被告之自白確與事實相符，本件事證明確
    ，被告犯行洵堪認定。
二、按行動電話ＳＩＭ卡，可供通訊之使用，且在一定條件下具有可轉讓性，而有一
    定之財產價值，顯具有財物之性質。核被告所為，係犯刑法第三百三十五條第一
    項侵占罪、第二百十六條、第二百十條行使偽造私文書罪、第三百三十九條第一
    項詐欺取財罪、同條第二項之詐欺得利及第三百二十條第一項之竊盜罪。被告接
    續在附表單據之立書人、申請人簽名（章）處欄位內偽造署押之行為，均係基於
    一個偽造文書犯意之決定，以達成其同一犯罪之各個舉動，均屬當次偽造行為之
    接續行為，而應僅論以一偽造文書罪：其以一行為同時偽造署押於單據之各聯，
    係屬單純一罪。又被告於附表單據上偽造署押之行為，係偽造文書之階段行為，
    而被告偽造私文書後復持以行使，其偽造私文書之低度行為，為行使之高度行為
    所吸收，均不另論罪。其先後多次詐欺得利之犯行，時間緊接，方法相同，觸犯
    構成要件相同之罪名，顯係基於概括之犯意而為之，為連續犯，應依刑法第五十
    六條之規定論以一罪，並依法加重其刑，其所犯前開侵占、行使偽造私文書及詐
    欺取財、詐欺得利四罪間，有方法、結果之牽連關係，應依刑法第五十五條從一
    重之行使偽造私文書罪論處。所犯行使偽造私文書罪與竊盜罪間，犯意各別，犯
    罪構成要件不同，應予分論併罰。起訴書之證據並所犯法條欄內雖漏未論及被告
    向泛亞公司及和信公司詐得ＳＩＭ卡之刑法第三百三十九條第一項之詐欺取財罪
    部分，惟起訴書事實欄就此已有敘及，本院自應一併審理，併此敘明。爰審酌被
    告冒用他人名義申辦行動電話使用，影響通訊交易秩序及真正名義人之權益，惟
    於犯後尚能坦承犯行，並就所竊取之易利信牌Ｔ二八型行動電話一支部分，已折
    合一萬八千八百元賠償予丙○○，有丙○○所立具之贓物認領保管單一紙在卷可
    參，及被告犯罪之動機、目的、手段及所得利益等一切情狀，分別量處如主文所
    示之刑及定應執行刑，以資懲儆。附表單據之立書人、申請人簽名（章）處欄位
    上所偽造之署押，不問是否屬於被告所有，均應依刑法第二百十九條規定宣告沒
    收之。又被告雖另因竊盜案件，經本院於九十一年四月九日以九十年度易字第二
    七二號判決判處有期徒刑一年，惟查，本案被告竊盜部分係臨時起意，業據被告
    供述無訛，核與本院九十年度易字第二七二號案件之竊盜犯行無關，本院自應就
    本案之竊盜犯行實體審理，併此敘明。
據上論斷，應依刑事訴訟法第二百九十九條第一項前段，刑法第三百三十五條第一項
、第二百十六條、第二百十條、第三百三十九條第一項、第二項、第三百二十條第一
項、第五十五條、第五十一條第五款、第二百十九條，罰金罰鍰提高標準條例第一條
前段，判決如主文。
本案經檢察官張文傑到庭執行職務
中      華      民      國    九十一    年     十二     月     十七     日
                                臺灣苗栗地方法院刑事第二庭
                                        法  官  黃  建  都
右正本證明與原本無異
如不服本判決，應於判決送達後十日內向本院提出上訴狀（應附繕本），上訴於臺灣
高等法院臺中分院。
                                        書記官  黃  士  益
中      華      民      國    九十一    年     十二     月     十七     日
附表：
┌──┬──────────┬────────┬────────────┐
│編號│  行動電話門號號碼  │  行動電話服務  │ 偽   造   之   署   押 │
│    │                    │   公司及單據   │                        │
├──┼──────────┼────────┼────────────┤
│ 一 │0000000二│泛亞公司之用戶申│於用戶申請書（共一式三聯│
│    │                    │請書及單辦門號專│）之申請人簽名處欄位上，│
│    │                    │案聲明書        │偽簽丁○○之署押，因複寫│
│    │                    │                │製作，故第二至第三聯相同│
│    │                    │                │欄位上亦有所偽簽丁○○之│
│    │                    │                │署名存在；並於單辦門號專│
│    │                    │                │案聲明書（共一式三聯）之│
│    │                    │                │立書人欄位上，偽簽丁○○│
│    │                    │                │之署押，因複寫製作，故第│
│    │                    │                │二至第三聯相同欄位上亦有│
│    │                    │                │所偽簽丁○○之署名存在。│
├──┼──────────┼────────┼────────────┤
│ 二 │0000000三│同右            │同右                    │
├──┼──────────┼────────┼────────────┤
│ 三 │0000000八│同右            │同右                    │
├──┼──────────┼────────┼────────────┤
│ 四 │000000000│和信公司之行動電│於行動電話服務申請書（共│
│    │                    │話服務申請書    │一式四聯）之申請人簽章欄│
│    │                    │                │位上，偽簽丁○○之署押，│
│    │                    │                │因複寫製作，故第二至第四│
│    │                    │                │聯相同欄位上亦有所偽簽鄭│
│    │                    │                │瑞龍之署名存在。        │
└──┴──────────┴────────┴────────────┘
附錄本案論罪科刑法條：
刑法第三百三十五條第一項
意圖為自己或第三人不法之所有，而侵占自己持有他人之物者，處五年以下有期徒刑
、拘役或科或併科一千元以下罰金。
刑法第二百十六條
行使第二百十條至第二百十五條之文書者，依偽造、變造文書或登載不實事項或使登
載不實事項之規定處斷。
刑法第二百十條
偽造、變造私文書，足以生損害於公眾或他人者，處五年以下有期徒刑。
刑法第三百三十九條
意圖為自己或第三人不法之所有，以詐術使人將本人或第三人之物交付者，處五年以
下有期徒刑、拘役或科或併科一千元以下罰金。
以前項方法得財產上不法之利益或使第三人得之者，亦同。
前二項之未遂犯罰之。
